臺灣臺東地方法院刑事簡易判決          100年度簡字第119號
公  訴  人  臺灣臺東地方法院檢察署檢察官
被      告  黃廷峻
            鍾政平
上列被告因竊盜等案件，經檢察官提起公訴（100年度少連偵字
第6號），被告於審理中自白犯罪，本院合議庭認為宜以簡易判
決處刑，裁定不經通常程序，由受命法官逕以簡易判決處刑如下
：
    主  文
黃廷峻犯如附表罪名及宣告刑欄所示之罪，各處如附表罪名及宣
告刑欄所示之刑。應執行有期徒刑壹年，如易科罰金，以新臺幣
壹仟元折算壹日。
鍾政平故買贓物，累犯，處有期徒刑月，如易科罰金，以新臺
幣壹仟元折算壹日。
    犯罪事實
一、鍾政平曾於民國96年間因竊盜案件，經本院以96年度易字第
    398號判決各判處有期徒刑3月、3月、3月、3月、3月，應執
    行有期徒刑11月確定，甫於98年3月8日縮刑期滿執行完畢；
    黃廷峻則係於81年10月16日出生，於行為時為已滿18歲未滿
    20歲之未成年人，僅因缺錢花用，竟先後與少年陳○新、蘇
    ○文、李○慶、孫○凱或林○平等人（分別為83年8月、84
    年7月、83年9月、86年5月、85年10月出生，真實姓名年籍
    均詳卷，依兒童及少年福利與權益保障法第69條第2項之規
    定，均不得揭露足以識別少年身分之資訊，渠等所涉竊盜非
    行，均另由本院少年法庭調查中）基於意圖為自己不法所有
    之犯意聯絡，分別於如附表所示之時間，均推由黃廷峻及少
    年陳○新持少年陳○新所有之鑰匙乙支（未扣案）啟動停放
    在如附表所示地點之如附表所示被害人所有之機車電門鑰匙
    孔發動引擎而共同竊取之，得手後旋即騎車逃逸。嗣或因汽
    油用罄，將如附表編號1、5、7、8所示機車棄置在如附表編
    號1、5、7、8所示地點，或將如附表編號2至4、6所示機車
    車體解體而變賣求現，而鍾政平依其社會生活之通常經驗與
    智識思慮，雖可預見少年陳○新及蘇○文二人所兜售如附表
    編號2至4所示之機車引擎3具可能均係侵害他人財產法益所
    取得之來路不明贓物，仍基於縱使發生故買贓物亦不違其本
    意之犯意，於99年11月中旬某日某時許，在臺東縣臺東市○
    ○路○段33號前，以顯然低於市價之價格即新臺幣（下同）
    600元，購入如附表編號2至4所示之機車引擎（各次行竊時
    間、地點、行為人、被害人、所得財物及價值、贓物處分情
    形均詳如附表所示，均無證據證明少年蘇○文、李○慶、孫
    ○凱或林○平等人有同時在場共同實行竊取或分擔把風接應
    等行為）。旋於如附表編號1、5、7、8所示之時間，先後經
    警在如附表編號1、5、7、8所示地點尋獲如附表編號1、5、
    7、8所示之機車；另於99年11月25日晚上9時20分許，為警
    徵得少年陳○新同意在其位於臺東縣臺東市○○路○段33號
    住處執行搜索，扣得如附表編號2所示車牌乙面；復於99年
    12月31日上午9時30分許，經鍾政平自行到案說明，並繳回
    如附表編號2至4所示之機車引擎；嗣於100年1月3日晚上8時
    許，由少年陳○新自行繳回如附表編號6所示車牌，始循線
    查悉全情。
二、案經林榮君、卓明宏訴由臺東縣警察局臺東分局報告臺灣臺
    東地方法院檢察署檢察官偵查起訴。
    理  由
一、上揭犯罪事實，業據被告黃廷峻及鍾政平二人（以下簡稱被
    告二人）於警詢、偵查及本院審理中坦白承認（見警卷第2
    頁背面至第3頁背面、第6頁背面至第7頁背面、偵卷第17、
    21、26至27頁、本院卷第32、68頁），核與證人即同案少年
    陳○新、蘇○文、李○慶、孫○凱及林○平等人先後於警詢
    及偵查中證稱渠等行竊過程與作案分工模式等情節（見警卷
    第10頁背面至第14頁、第16頁背面至第18頁、第22至24、30
    至31、33至34頁、偵卷第18至21頁）、證人即被害人李淑卿
    之配偶王千侯、被害人顏翠玲、王姿晴、陳明殿、郭千子、
    楊坤進、告訴人林榮君及卓明宏分別於警詢中所指訴渠等財
    物遭竊之被害情節大致相符（見警卷第37頁至第46頁背面）
    ，並有臺東縣警察局臺東分局99年11月25日搜索筆錄、扣押
    物品目錄表、被害人李淑卿之配偶王千侯、被害人顏翠玲、
    王姿晴、陳明殿、告訴人林榮君、卓明宏所分別立具之贓物
    認領保管單、臺東縣警察局車輛協尋電腦輸入單、刑案現場
    測繪圖及查獲現場照片21張等件在卷為憑（見警卷第48至82
    頁），是如附表所示機車既均係遭被告黃廷峻等人竊取之物
    ，則被告鍾政平有償取得如附表編號2至4所示之機車引擎即
    均為他人因違犯財產法益之罪所得之財物無訛；再機車所配
    備之引擎，乃專屬於機車之識別資料，觀諸從事中古車零件
    買賣之商業習慣，賣方理應檢附行車執照、車輛原始出廠證
    明、機車新領牌照登記書等車籍證明文件及個人身分證明文
    件，俾供查驗核對，此乃一般具有普通社會智識經驗之人所
    得共同認知者，而被告鍾政平既為思慮健全且具一般社會智
    識經驗之成年人，並以資源回收為業乙節，業經其供明在卷
    （見警卷第7頁背面），故其自有職業上之敏感度，對此當
    無不知之理，亦乏無從預見之特殊情形，是其對於未當場提
    出各該機車來源證明者，豈能不懷疑各該機車引擎均係未經
    所有權人本人或經本人授權之人之同意或屬來路不明之贓物
    ，進而積極查證或要求賣方補提任何可資證明各該機車引擎
    合法來源之證件，以備日後如遭檢警追查時，作為釐清責任
    之用，迨查明屬實或證件齊備後，始買受各該機車引擎，詎
    其竟捨此不為，猶在少年陳○新及蘇○文二人尚未提供任何
    可資證明該機車引擎合法權源之車籍資料或證明文件之情況
    下，以顯然低於市價之價格向渠等購買各該機車引擎，是被
    告鍾政平向少年陳○新及蘇○文二人購買如附表編號2至4所
    示機車引擎之際，業已知悉各該機車引擎均係屬他人因違犯
    侵害財產法益之罪所得之贓物，仍以低價有償取得各該機車
    引擎之所有權，顯見被告鍾政平主觀上確有故買贓物之故意
    ，要屬無疑。從而，被告二人所為上開不利於己之供述既屬
    其等親身經歷之事項，並有相關證人證述與書證可資佐證，
    顯非杜撰之詞，亦未遭受任何強暴、脅迫、利誘、詐欺、疲
    勞訊問、違法羈押或其他不正方法，足徵被告二人上開任意
    性自白均與事實相符，堪以採信。綜上所述，本件事證明確
    ，被告二人犯行洵堪認定，均應依法論科。
二、論罪科刑部分：
（一）按刑法分則或刑法特別法中所規定之結夥二人或三人以上
      之犯罪，均係以在場共同實行或在場參與分擔實行犯罪之
      結夥犯全體俱有責任能力及有犯意之人為構成要件，若其
      中一人係缺乏責任能力或責任要件之人，則雖有加入實行
      之行為，仍不得計入結夥之數，亦不包括僅參與謀議而未
      參與犯罪實行之同謀共同正犯在內；至把風或接應行為，
      旨在排除犯罪障礙或助成犯罪之實現，在合同意思範圍內
      分擔犯罪行為之一部，故亦係共同正犯，自應計入結夥之
      內（最高法院30年上字第1240號、76年臺上字第7210號判
      例及96年度臺上字第3690號判決要旨可資參照）。查被告
      黃廷峻先後夥同俱有責任能力及意圖為自己不法所有犯意
      之少年陳○新、蘇○文、李○慶、孫○凱或林○平等人竊
      取他人財物，破壞他人對於動產原有之持有支配狀態，進
      而對之建立新的持有支配關係，然均僅推由被告黃廷峻及
      少年陳○新下手行竊，且卷內尚無證據證明少年蘇○文、
      李○慶、孫○凱或林○平等人均有同時在場共同實行竊取
      或分擔把風接應等行為，自均不予計入結夥之數。核被告
      黃廷峻所為，均係犯刑法第320條第1項之竊盜罪。復按共
      同正犯，係共同實行犯罪行為之人，在共同意思範圍內，
      各自分擔犯罪行為之一部，相互利用他人之行為，以達其
      犯罪之目的，其成立不以全體均參與實行犯罪構成要件之
      行為為要件。共同正犯之意思聯絡，不以數人間直接發生
      者為限，間接之聯絡者，亦包括在內，復不限於事前有所
      謀議，僅於行為當時有共同犯意之聯絡，於行為當時，基
      於相互之認識，不論明示通謀或相互間默示合致，以共同
      犯罪之意思參與，均屬之；而行為分擔，亦不以每一階段
      皆有參與為必要，倘具有相互利用其行為之合同意思所為
      ，仍應負共同正犯之責，蓋共同正犯，於合同意思範圍內
      ，組成一共犯團體，團體中任何一人之行為，均為共犯團
      體之行為，他共犯均須負共同責任，初無分別何一行為係
      何一共犯所實行之必要（最高法院77年臺上字第2135號、
      73年臺上字第1886號、46年臺上字第1304號及34年上字第
      862號判例要旨參照）。準此，本案雖因共犯人數較多，
      犯罪過程複雜，各共犯供述各人分擔犯罪行為，或因各人
      記憶欠清，或因隱匿同夥人之犯行，縱略有出入，然各共
      犯既有犯意之聯絡，則其犯罪係出於為自己犯罪之意思，
      無論其參與犯罪，究係何部分之行為（甚或未參與而推由
      他人實行），各共犯自應就全體共犯之全部行為負責。經
      查，被告黃廷峻先後與少年陳○新、蘇○文、李○慶、孫
      ○凱或林○平等人事前謀議就如附表所示竊盜犯行，推由
      被告黃廷峻及少年陳○新負責竊取如附表所示財物，嗣後
      或作為代步工具使用，或將之解體變賣求現，朋分所得款
      項乙情，業經被告黃廷峻供明在卷（見本院卷第68頁），
      是被告黃廷峻先後與少年陳○新、蘇○文、李○慶、孫○
      凱或林○平等人彼此間就如附表所示竊盜犯罪事實部分，
      均有犯意聯絡及行為分擔，應論以共同正犯。另其所犯上
      開各罪間，因犯罪時間、地點不同，犯意各別，行為互殊
      ，應予分論併罰。
（二）次按刑法第349條第2項之故買贓物罪，係指行為人明知為
      贓物而有償取得他人因違犯侵害財產法益之罪所得之物而
      持有之行為，必須先有他人犯財產上之罪，而後始有故買
      贓物之行為，否則即難以該項罪名相繩（最高法院26年渝
      上字第1560號判例要旨可資參照）；而同法第349條第1項
      之收受贓物罪，係指行為人明知為贓物而無償取得他人因
      違犯侵害財產法益之罪所得之物而持有之行為，此為贓物
      罪之概括規定，凡與贓物罪有關，不合於搬運、寄藏、故
      買、牙保贓物，而其物因他人財產犯罪已成立贓物之後，
      有所收受而取得持有者均屬之（最高法院51年臺上字第87
      號判例、84年度臺非字第112號、72年度臺非字第63號及
      82年度臺非字第188號判決意旨足資參照）。經查，被告
      鍾政平雖可預見如附表編號2至4所示機車引擎均為他人因
      違犯侵害財產法益之罪所得之物，乃來源不明之贓物，仍
      同時以顯然低於市價之價格購買，是其客觀上業已有償取
      得如附表編號2至4所示贓物之所有權，且主觀上具有以低
      價收購他人行竊所得之機車引擎，提供銷贓管道以逃避或
      妨礙該財產犯罪之追查或處罰之犯意，揆諸上揭說明，其
      行為既已合於故買贓物之構成要件，即不應論以屬概括規
      定之收受贓物規定。核其所為，係犯刑法第349條第2項之
      故買贓物罪。又其係以一行為同時故買如附表編號2至4所
      示遭竊盜之財物，同時侵害如附表編號2至4所示被害人之
      財產法益，為同種想像競合犯，應依刑法第55條之規定，
      從一重之故買贓物罪處斷，公訴意旨就此部分未依想像競
      合犯規定論處，核屬疏漏，併此指明。
（三）再被告黃廷峻係於81年10月16日出生，有其年籍資料在卷
      可參，是其先後與同案少年陳○新、蘇○文、李○慶、孫
      ○凱或林○平等人共同實施如附表所示各次竊盜犯行時，
      雖已滿18歲，然未滿20歲，均尚未成年，核與修正前兒童
      及少年福利法第70條第1項前段規定（業於100年11月30日
      經總統公布修正為「兒童及少年福利與權益保障法」，並
      自同年12月2日起生效施行，原第70條之規定移列至第112
      條）之成年人要件不符，要無再適用修正前兒童及少年福
      利法第70條第1項前段之規定加重處罰之餘地，併予敘明
      。公訴意旨認就被告黃廷峻各次竊盜犯行均應適用修正前
      兒童及少年福利法第70條第1項前段之規定加重處罰，尚
      有未洽，附此敘明。
（四）爰審酌被告黃廷峻正值青壯，不思正途獲取財物，恣意侵
      害他人財產權，危害社會秩序程度非輕，法治觀念實有偏
      差，而被告鍾政平雖可預見如附表編號2至4所示機車引擎
      均為來源不明之贓物，猶以低價收購他人行竊之機車引擎
      ，提供銷贓管道，非但助長竊盜歪風，亦使被害人追償倍
      增困難，惟念及被告二人均於犯後業已坦承犯行，而被告
      黃廷峻與被害人顏翠玲、王姿晴達成訴訟上和解，並依和
      解內容給付部分賠償金額；被告鍾政平亦與被害人顏翠玲
      、告訴人林榮君達成訴訟上和解，且依和解內容遵期給付
      賠償金額（按其餘被害人經本院於傳票內註明被告二人欲
      賠償款項而仍均未到庭），此有和解筆錄及本院電話紀錄
      表等件在卷可參（見本院卷第122至128、131至132頁），
      態度尚可，兼衡酌其等品性素行、犯罪動機、目的、手段
      、故買贓物之數量、行為次數、生活狀況不佳、被告黃廷
      峻之教育程度為國中肄業、被告鍾政平之教育程度為國中
      畢業、犯罪所得利益及所生損害等一切情狀，分別量處如
      主文所示之刑，並就被告黃廷峻部分定其應執行之刑，而
      被告黃廷峻所犯各罪均符合得易科罰金之規定，所定應執
      行刑雖已逾6個月，惟依刑法第41條第8項之規定，仍應併
      均諭知易科罰金之折算標準。
三、至未扣案之鑰匙乙支，雖係同案少年陳○新所有供犯如附表
    所示竊盜罪所用之物，惟該鑰匙既非屬違禁物，且未扣案，
    復無其他證據足資認定尚屬存在，其沒收與否對於預防犯罪
    及公共利益或公共安全之維護，並無絕對影響，為免將來執
    行之困難，爰不另為沒收之諭知，併此敘明。
據上論斷，應依刑事訴訟法第449條第2項、第3項，刑法第28條
、第320條第1項、第349條第2項、第55條、第47條第1項、第41
條第1項前段、第8項、第51條第5款，刑法施行法第1條之1第1項
、第2項前段，判決如主文。
中    華    民    國   100    年    12    月     7    日
                  臺東簡易庭  法  官  彭凱璐
以上正本證明與原本無異。
如不服本判決應於收受送達後10日內向本院提出上訴書狀，並應
敘述具體理由；其未敘述上訴理由者，應於上訴期間屆滿後20日
內向本院補提理由書（均須按他造當事人之人數附繕本）。「切
勿逕送上級法院」。告訴人或被害人對於本判決如有不服，請書
具不服之理由狀，請求檢察官上訴者，其上訴期間之計算係以檢
察官收受判決正本之日期為準。
                              書記官  陳憶萱
中    華    民    國   100    年    12    月    8     日
附錄論罪科刑法條：
中華民國刑法第320條
意圖為自己或第三人不法之所有，而竊取他人之動產者，為竊盜
罪，處5年以下有期徒刑、拘役或5百元以下罰金。
意圖為自己或第三人不法之利益，而竊佔他人之不動產者，依前
項之規定處斷。
前二項之未遂犯罰之。
中華民國刑法第349條
收受贓物者，處3年以下有期徒刑、拘役或5百元以下罰金。
搬運、寄藏、故買贓物或為牙保者，處5年以下有期徒刑、拘役
或科或併科1千元以下罰金。
因贓物變得之財物，以贓物論。
 附表
┌──┬─────┬────────┬─────┬────┬────────┬──────┐
│編號│行為人    │竊取時間（民國）│竊取地點  │被害人  │所得財物及價值（│被告黃廷峻所│
│    │          │                │          │        │新臺幣）、贓物處│犯罪名及宣告│
│    │          │                │          │        │分情形          │刑          │
├──┼─────┼────────┼─────┼────┼────────┼──────┤
│1   │黃廷峻、陳│99年10月27日凌晨│臺東縣成功│李淑卿（│車牌號碼PUD-140 │黃廷峻共同竊│
│︵  │○新、蘇○│1時許           │鎮○○路  │起訴書誤│號重型機車（嗣因│盜，處有期徒│
│起  │文、李○慶│                │146號     │載為王千│汽油用罄，將該車│刑參月，如易│
│訴  │          │                │          │侯）    │棄置在臺東縣長濱│科罰金，以新│
│書  │          │                │          │        │鄉長濱村上三崙產│臺幣壹仟元折│
│附  │          │                │          │        │業道路旁，為警於│算壹日。    │
│表  │          │                │          │        │99年10月27日下午│            │
│編  │          │                │          │        │4時30分許尋獲， │            │
│號  │          │                │          │        │業已發還）。    │            │
│6   │          │                │          │        │                │            │
│︶  │          │                │          │        │                │            │
├──┼─────┼────────┼─────┼────┼────────┼──────┤
│2   │1.竊盜部分│99年10月27日晚上│臺東縣臺東│顏翠玲  │車牌號碼PTQ-487 │黃廷峻共同竊│
│︵  │  ：黃廷峻│7時45分前之某時 │市○○路  │        │號重型機車（嗣將│盜，處有期徒│
│起  │  、陳○新│許              │101巷416號│        │該車零件、引擎及│刑參月，如易│
│訴  │  、蘇○文│                │非供旅客上│        │車牌拆卸、分解，│科罰金，以新│
│書  │  、李○慶│                │下停留或必│        │其中車牌置放在少│臺幣壹仟元折│
│附  │  、孫○凱│                │經之地之臺│        │年陳○新位於臺東│算壹日。    │
│表  │  、林○平│                │東火車新站│        │縣臺東市○○路3 │            │
│編  │2.故買贓物│                │停車場前  │        │段33號住處，餘均│            │
│號  │  部分：鍾│                │          │        │運至資源回收場變│            │
│1   │  政平    │                │          │        │賣求現，復由被告│            │
│︶  │          │                │          │        │鍾政平於99年12月│            │
│    │          │                │          │        │31日上午9時30分 │            │
│    │          │                │          │        │許，自行繳回引擎│            │
│    │          │                │          │        │至臺東縣警察局臺│            │
│    │          │                │          │        │東分局富岡派出所│            │
│    │          │                │          │        │，業已發還車牌乙│            │
│    │          │                │          │        │面及引擎乙具）。│            │
├──┼─────┼────────┼─────┼────┼────────┼──────┤
│3   │1.竊盜部分│99年11月5日前之 │臺東縣臺東│林榮君  │車牌號碼WEZ-121 │黃廷峻共同竊│
│︵  │  ：黃廷峻│凌晨1、2時許（起│市○○路  │        │號輕型機車（嗣將│盜，處有期徒│
│起  │  、陳○新│訴書誤載為99年11│101巷416號│        │該車零件、引擎及│刑參月，如易│
│訴  │  、蘇○文│月5日晚上8時50分│非供旅客上│        │車牌拆卸、分解，│科罰金，以新│
│書  │  、李○慶│許）            │下停留或必│        │其中車牌乃丟棄在│臺幣壹仟元折│
│附  │  、孫○凱│                │經之地之臺│        │臺東縣臺東市臨海│算壹日。    │
│表  │  、林○平│                │東火車新站│        │路51巷46號空屋內│            │
│編  │2.故買贓物│                │停車場前  │        │，為警於99年12月│            │
│號  │  部分：鍾│                │          │        │22日上午8時20分 │            │
│4   │  政平    │                │          │        │許尋獲，餘均運至│            │
│︶  │          │                │          │        │資源回收場變賣求│            │
│    │          │                │          │        │現，復由被告鍾政│            │
│    │          │                │          │        │平於99年12月31日│            │
│    │          │                │          │        │上午9時30分許， │            │
│    │          │                │          │        │自行繳回引擎至臺│            │
│    │          │                │          │        │東縣警察局臺東分│            │
│    │          │                │          │        │局富岡派出所，業│            │
│    │          │                │          │        │已發還車牌乙面及│            │
│    │          │                │          │        │引擎乙具）。    │            │
├──┼─────┼────────┼─────┼────┼────────┼──────┤
│4   │1.竊盜部分│99年11月12日凌晨│臺東縣臺東│卓明宏  │車牌號碼WFG-329 │黃廷峻共同竊│
│︵  │  ：黃廷峻│1時許（起訴書誤 │市○○街80│        │號輕型機車（嗣將│盜，處有期徒│
│起  │  、陳○新│載為99年11月12日│號前      │        │該車零件、引擎及│刑參月，如易│
│訴  │  、蘇○文│上午10時許）    │          │        │車牌拆卸、分解，│科罰金，以新│
│書  │  、李○慶│                │          │        │其中車牌由少年陳│臺幣壹仟元折│
│附  │  、孫○凱│                │          │        │○新於100年1月3 │算壹日。    │
│表  │  、林○平│                │          │        │日晚上8時許，自 │            │
│編  │2.故買贓物│                │          │        │行繳回車牌至臺東│            │
│號  │  部分：鍾│                │          │        │縣警察局臺東分局│            │
│5   │  政平    │                │          │        │富岡派出所，餘均│            │
│︶  │          │                │          │        │運至資源回收場變│            │
│    │          │                │          │        │賣求現，復由被告│            │
│    │          │                │          │        │鍾政平於99年12月│            │
│    │          │                │          │        │31日上午9時30分 │            │
│    │          │                │          │        │許，自行繳回引擎│            │
│    │          │                │          │        │至臺東縣警察局臺│            │
│    │          │                │          │        │東分局富岡派出所│            │
│    │          │                │          │        │，業已發還車牌乙│            │
│    │          │                │          │        │面及引擎乙具）。│            │
├──┼─────┼────────┼─────┼────┼────────┼──────┤
│5   │黃廷峻、陳│99年11月13日凌晨│臺東縣臺東│王姿晴  │車牌號碼WFF-922 │黃廷峻共同竊│
│︵  │○新、蘇○│1時許           │市○○路  │        │號輕型機車（嗣因│盜，處有期徒│
│起  │文、李○慶│                │101巷416號│        │汽油用罄，將該車│刑貳月，如易│
│訴  │、孫○凱、│                │非供旅客上│        │棄置在臺東縣臺東│科罰金，以新│
│書  │林○平    │                │下停留或必│        │市○○路100號前 │臺幣壹仟元折│
│附  │          │                │經之地之臺│        │，為警於99年12月│算壹日。    │
│表  │          │                │東火車新站│        │17日下午2時許尋 │            │
│編  │          │                │停車場前  │        │獲，業已發還）。│            │
│號  │          │                │          │        │                │            │
│3   │          │                │          │        │                │            │
│︶  │          │                │          │        │                │            │
├──┼─────┼────────┼─────┼────┼────────┼──────┤
│6   │黃廷峻、陳│99年11月15日凌晨│臺東縣臺東│陳明殿  │車牌號碼ZZP-528 │黃廷峻共同竊│
│︵  │○新、蘇○│1時許（起訴書誤 │市○○路71│        │號輕型機車（嗣將│盜，處有期徒│
│起  │文、李○慶│載為99年11月15日│號前      │        │該車棄置在某處，│刑參月，如易│
│訴  │、孫○凱、│凌晨6時許）     │          │        │車牌則由少年陳○│科罰金，以新│
│書  │林○平    │                │          │        │新於100年1月3日 │臺幣壹仟元折│
│附  │          │                │          │        │晚上8時許，自行 │算壹日。    │
│表  │          │                │          │        │繳回車牌至臺東縣│            │
│編  │          │                │          │        │警察局臺東分局富│            │
│號  │          │                │          │        │岡派出所，業已發│            │
│7   │          │                │          │        │還車牌乙面）。  │            │
│︶  │          │                │          │        │                │            │
├──┼─────┼────────┼─────┼────┼────────┼──────┤
│7   │黃廷峻、陳│99年11月17日前之│臺東縣臺東│郭千子  │車牌號碼KP6-286 │黃廷峻共同竊│
│︵  │○新、蘇○│某時許          │市○○路  │        │號重型機車（嗣因│盜，處有期徒│
│起  │文、李○慶│                │101巷416號│        │汽油用罄，將該車│刑貳月，如易│
│訴  │、孫○凱、│                │非供旅客上│        │棄置在址設臺東縣│科罰金，以新│
│書  │林○平    │                │下停留或必│        │臺東市○○路○段 │臺幣壹仟元折│
│附  │          │                │經之地之臺│        │611巷84號之豐田 │算壹日。    │
│表  │          │                │東火車新站│        │國中前，為警於99│            │
│編  │          │                │停車場前  │        │年12月17日中午12│            │
│號  │          │                │          │        │時許尋獲，價值約│            │
│2   │          │                │          │        │5,000元，業已發 │            │
│︶  │          │                │          │        │還）。          │            │
├──┼─────┼────────┼─────┼────┼────────┼──────┤
│8   │黃廷峻、陳│99年11月17日前之│臺東縣臺東│楊坤進  │車牌號碼WEZ-655 │黃廷峻共同竊│
│︵  │○新、蘇○│凌晨1時許       │市○○路4 │        │號輕型機車（嗣因│盜，處有期徒│
│起  │文、李○慶│                │段460號前 │        │汽油用罄，將該車│刑貳月，如易│
│訴  │、林○平  │                │          │        │棄置在臺東縣臺東│科罰金，以新│
│書  │          │                │          │        │市○○路○段19號 │臺幣壹仟元折│
│附  │          │                │          │        │之中油公司右側入│算壹日。    │
│表  │          │                │          │        │口旁，復為楊坤進│            │
│編  │          │                │          │        │於99年11月某日下│            │
│號  │          │                │          │        │午2時許尋獲，業 │            │
│8   │          │                │          │        │已發還）。      │            │
│︶  │          │                │          │        │                │            │
└──┴─────┴────────┴─────┴────┴────────┴──────┘